# 有没有房地产企业采用成本法核算，同时模拟公允价值

提问人：huanlinone 时间：2013-10-31 11:15:48
如题，有没有房地产企业采用成本法核算，同时模拟公允价值核算？或者 上市公司中，没有没有单独就某一事项出具模拟报表的？

回答人：chenyiwei
你说的是对投资性房地产在正表中采用成本模式进行后续计量，但同时按照公允价值模式编制备考报表？ 这无论在中国准则还是IFRS下都没有类似规定。IFRS只是规定对于采用成本模式进行后续计量的情形，要在附注中披露投资性房地产的公允价值，但并不要求按照公允价值模式编制备考报表。中国企业会计准则下就更没有这样的要求了。（当然也不禁止） 但是，必须考虑到的一点是：
如果对投资性房地产在正表中采用成本模式进行后续计量，但同时按照公允价值模式编制备考报表，则这种做法向报表使用者传递的信息很可能是混乱和缺乏逻辑性的。一个很容易被提出的质疑是：这种情况下为何不直接在正表中采用公允价值模式？而且，如果在某些年度披露这样 备考信息而在另一些年度不披露，则很容易被质疑为选择性信息披露。

提问人：huanlinone 时间：2013-11-21 14:10:07
抱歉现在才看到，改版后好像没有了消息提示。 我所说的是 对投资性房地产在正表中采用成本模式进行后续计量，但同时按照公允价值模式编制备考报表。 采用这方式的原因是由于： 1 、很大一部分的投资性房地产的公允价值未被市场认识到。 2 、投资性房地产的公允价值可以取得。 3 、如果采用公允价值核算，企业又会失去在成本核算下的折旧抵税以及公允价值变动可能引起的对考核的不利影响。 这样增加披露是不是可以呢？有类似的先例吗？

回答人：chenyiwei
基本没有这样的先例。如前所述，要谨慎考虑这样做给报表使用者传递了什么信息。